<?xml version='1.0' encoding='utf-8'?>
<verb default="núiceáil" disambig="">
  <verbalNoun default="núiceáil" />
  <verbalAdjective default="núiceáilte" />
  <tenseForm default="núiceáil" tense="Past" dependency="Indep" person="Base" />
  <tenseForm default="núiceálamar" tense="Past" dependency="Indep" person="Pl1" />
  <tenseForm default="núiceáladar" tense="Past" dependency="Indep" person="Pl3" />
  <tenseForm default="núiceáladh" tense="Past" dependency="Indep" person="Auto" />
  <tenseForm default="núiceáil" tense="Past" dependency="Dep" person="Base" />
  <tenseForm default="núiceálamar" tense="Past" dependency="Dep" person="Pl1" />
  <tenseForm default="núiceáladar" tense="Past" dependency="Dep" person="Pl3" />
  <tenseForm default="núiceáladh" tense="Past" dependency="Dep" person="Auto" />
  <tenseForm default="núiceáladh" tense="PastCont" dependency="Indep" person="Base" />
  <tenseForm default="núiceálainn" tense="PastCont" dependency="Indep" person="Sg1" />
  <tenseForm default="núiceáilteá" tense="PastCont" dependency="Indep" person="Sg2" />
  <tenseForm default="núiceálaimis" tense="PastCont" dependency="Indep" person="Pl1" />
  <tenseForm default="núiceálaidís" tense="PastCont" dependency="Indep" person="Pl3" />
  <tenseForm default="núiceáiltí" tense="PastCont" dependency="Indep" person="Auto" />
  <tenseForm default="núiceáladh" tense="PastCont" dependency="Dep" person="Base" />
  <tenseForm default="núiceálainn" tense="PastCont" dependency="Dep" person="Sg1" />
  <tenseForm default="núiceáilteá" tense="PastCont" dependency="Dep" person="Sg2" />
  <tenseForm default="núiceálaimis" tense="PastCont" dependency="Dep" person="Pl1" />
  <tenseForm default="núiceálaidís" tense="PastCont" dependency="Dep" person="Pl3" />
  <tenseForm default="núiceáiltí" tense="PastCont" dependency="Dep" person="Auto" />
  <tenseForm default="núiceálann" tense="PresCont" dependency="Indep" person="Base" />
  <tenseForm default="núiceálaim" tense="PresCont" dependency="Indep" person="Sg1" />
  <tenseForm default="núiceálaimid" tense="PresCont" dependency="Indep" person="Pl1" />
  <tenseForm default="núiceáiltear" tense="PresCont" dependency="Indep" person="Auto" />
  <tenseForm default="núiceálann" tense="PresCont" dependency="Dep" person="Base" />
  <tenseForm default="núiceálaim" tense="PresCont" dependency="Dep" person="Sg1" />
  <tenseForm default="núiceálaimid" tense="PresCont" dependency="Dep" person="Pl1" />
  <tenseForm default="núiceáiltear" tense="PresCont" dependency="Dep" person="Auto" />
  <tenseForm default="núiceálfaidh" tense="Fut" dependency="Indep" person="Base" />
  <tenseForm default="núiceálfaimid" tense="Fut" dependency="Indep" person="Pl1" />
  <tenseForm default="núiceálfar" tense="Fut" dependency="Indep" person="Auto" />
  <tenseForm default="núiceálfaidh" tense="Fut" dependency="Dep" person="Base" />
  <tenseForm default="núiceálfaimid" tense="Fut" dependency="Dep" person="Pl1" />
  <tenseForm default="núiceálfar" tense="Fut" dependency="Dep" person="Auto" />
  <tenseForm default="núiceálfadh" tense="Cond" dependency="Indep" person="Base" />
  <tenseForm default="núiceálfainn" tense="Cond" dependency="Indep" person="Sg1" />
  <tenseForm default="núiceálfá" tense="Cond" dependency="Indep" person="Sg2" />
  <tenseForm default="núiceálfaimis" tense="Cond" dependency="Indep" person="Pl1" />
  <tenseForm default="núiceálfaidís" tense="Cond" dependency="Indep" person="Pl3" />
  <tenseForm default="núiceálfaí" tense="Cond" dependency="Indep" person="Auto" />
  <tenseForm default="núiceálfadh" tense="Cond" dependency="Dep" person="Base" />
  <tenseForm default="núiceálfainn" tense="Cond" dependency="Dep" person="Sg1" />
  <tenseForm default="núiceálfá" tense="Cond" dependency="Dep" person="Sg2" />
  <tenseForm default="núiceálfaimis" tense="Cond" dependency="Dep" person="Pl1" />
  <tenseForm default="núiceálfaidís" tense="Cond" dependency="Dep" person="Pl3" />
  <tenseForm default="núiceálfaí" tense="Cond" dependency="Dep" person="Auto" />
  <moodForm default="núiceáladh" mood="Imper" person="Base" />
  <moodForm default="núiceálaim" mood="Imper" person="Sg1" />
  <moodForm default="núiceáil" mood="Imper" person="Sg2" />
  <moodForm default="núiceálaimis" mood="Imper" person="Pl1" />
  <moodForm default="núiceálaigí" mood="Imper" person="Pl2" />
  <moodForm default="núiceálaidís" mood="Imper" person="Pl3" />
  <moodForm default="núiceáiltear" mood="Imper" person="Auto" />
  <moodForm default="núiceála" mood="Subj" person="Base" />
  <moodForm default="núiceálaimid" mood="Subj" person="Pl1" />
  <moodForm default="núiceáiltear" mood="Subj" person="Auto" />
</verb>
